【裁判字號】    92,易,211
【裁判日期】    920630
【裁判案由】    竊盜等
【裁判全文】
臺灣雲林地方法院刑事判決                          九十二年度易字第二一一號
    公  訴  人  臺灣雲林地方法院檢察署檢察官
    被      告  丙○○
右列被告因竊盜等案件，經檢察官聲請簡易判決處刑（九十二年偵字第五九一號、第
七三０號），由本院北港簡易庭移
當庭擴張起訴事實（九十二年偵字第一一四五號），本院判決如左：
    主  文
丙○○共同連續於夜間侵入住宅竊盜，處有期徒刑壹年貳月，又服用酒類，不能安全
駕駛動力交通工具而駕駛，處有期徒刑貳月，應執行有期徒刑壹年貳月。
    事  實
一、丙○○基於意圖為自己不法所有之概括犯意，於民國九十一年十二月二十五日晚
    上六時許之夜間，侵入雲林縣台西鄉五港村五厝二三號戊○○住處，徒手竊取戊○○持有置於桌上之行動電話一支（價值約新台幣－下同－五千元），得手後據
    為己有，並即將之變賣，所得供己花用。其復於同年十二月二十八日下午四時許
    ，侵入雲林縣台西鄉○○村○○路二巷三三號其友人丁○○住處（侵入住宅部分
    未據告訴），徒手竊取丁○○持有之ＤＶＤ一台（價值約二萬多元），得手後據
    為己有，並持至雲林縣台西鄉○○村○○路一九六號許保景經營之電器行請許保
    景修理，趁機向許保景之妻許林素珠借款一千元花用。當日晚上丁○○即向警方
    報案，經警查獲。隔日（十二月二十九日）晚上十一時許，丙○○基於犯意聯絡
    ，夥同林裕昌（檢察官另併案審理）二人，侵入雲林縣台西鄉○○村○○路三一
    巷三六號甲○住處，二人徒手共同竊取甲○持有置於神像上之金牌共十二面，得
    手後據為已有，並於次日（十二月三十日）持以變賣，得款朋分花用。丙○○於
    九十二年二月十六日下午四時許，因飲酒已達酒醉程度，不能安全駕駛動力交通
    工具，猶仍駕駛車號９Ｒ－８６２３號自小貨車，自其雲林縣台西鄉○○村○○
    路九號住處附近開車上路，由五港往崙豐方向行駛。於當日下午四時二十分許，
    丙○○途經台西鄉○○村○○路六三九號前，因不勝酒力，駕車失控侵入對向車
    道而與乙○○駕駛之車號ＥＷ－四五三六號自小客車發生碰撞，經警至現場處理
    ，於同日下午五時十六分許，測得丙○○呼氣酒精濃度達每毫升０˙二一毫克而
    查獲。
二、案經雲林縣警察局台西分局報告臺灣雲林地方法院檢察署檢察官偵查起訴及檢察
    官擴張起訴事實。
    理  由
一、被告丙○○對上述犯罪事實坦白承認，核與另案被告林裕昌、證人乙○○、證人
    許林素珠、林保景、林宜樺、林景鴻、被害人丁○○、戊○○、甲○所述情節相
    符，並有贓物領據、ＤＶＤ照片、竊盜現場照片、道路交通事故調查報告表、車
    禍現場照片、現場圖、被告之呼氣酒精測試單等書證在卷可參。本件事證明確，
    被告犯行均堪認定，自應依法論科。
二、核被告所為，係犯刑法第三百二十一條第一項第一款之夜間侵入住宅竊盜罪、第
    三百二十條第一項之竊盜罪、第一百八十五條之三之公共危險罪。檢察官對被告
    竊取甲○、戊○○財物之犯行未予起訴，惟此業經檢察官當庭擴張起訴事實，且
    與前開聲請簡易判決處刑之竊盜事實有裁判上一罪之關係，本院自應一併予以審
    究。又被告先後三次竊盜行為，時間緊接，觸犯基本犯罪構成要件相同之罪名，
    顯係基於概括之犯意而為，應依連續犯論以一夜間侵入住宅竊盜罪，並加重其刑
    。被告於九十一年十二月二十九日所犯竊盜之犯行，與另案被告林裕昌間，有犯
    意聯絡，行為分擔，為共同正犯。被告所犯上述加重竊盜罪與公共危險罪間，犯
    意個別，罪名互殊，應予分論併罰。
三、本院審酌被告犯後坦承犯行，態度尚稱良好，被告已與被害人乙○○、林裕昌達
    成民事損害賠償之和解，有調解書二份在卷可稽，可見被告是有部分悔意，惟被
    告因缺錢花用，即侵入鄰居或友人之住宅內竊盜，犯罪情節不輕，且於第二次竊
    盜案件經丁○○報警後，被告於次日（十二月二十九日）即再犯侵入住宅竊盜罪
    ，可認被告竊盜行徑囂張，雖竊得財物之價值非鉅，但被告平日無所事事，其已
    結婚，卻放任妻小不顧，家庭約束力不佳，其酒醉後又駕車，且發生事故，亦足
    認其酒醉駕車所生之危害不輕等一切情狀，各量處如主文所示之刑，並定其應執
    行刑。
據上論斷，應依刑事訴訟法第四百五十二條、第二百九十九條第一項前段，刑法第二
十八條、第五十六條、第三百二十一條第一項第一款、第一百八十五條之三、第五十
一條第五款，判決如主文。
中      華      民      國    九十二    年      六      月     三十     日
                                        臺灣雲林地方法院刑事第一庭
                                            法  官  侯廷昌
右正本證明與原本無異。
如不服本判決，應於判決送達後十日內向本院提出上訴狀( 應附繕本 )。
                                            書記官  蔡金保
中      華      民      國    九十二    年      七      月       七     日
附錄法條：
中華民國刑法第一百八十五條之三
服用毒品、麻醉藥品、酒類或其他相類之物，不能安全駕駛動力交通工具而駕駛者，
處一年以下有期徒刑、拘役或三萬元以下罰金。
中華民國刑法第三百二十一條
 (加重竊盜罪)
犯竊盜罪而有左列情形之一者，處六月以上五年以下有期徒刑：
一  於夜間侵入住宅或有人居住之建築物、船艦，或隱匿其內而犯之者。
二  毀越門扇、牆垣或其他安全設備而犯之者。
三  攜帶兇器而犯之者。
四  結夥三人以上而犯之者。
五  乘火災、水災或其他災害之際而犯之者。
六  在車站或埠頭而犯之者。
前項之未遂罰之。


司法院資訊處製作；財團法人民間司法改革基金會備份。
